臺灣高等法院刑事判決
110年度上訴字第3270號
上  訴  人  
即  被  告  蔡承霖


指定辯護人  本院公設辯護人王永炫
上列上訴人因違反槍砲彈藥刀械管制條例等案件，不服臺灣桃園
地方法院110年度訴字第223號，中華民國110年8月17日第一審判
決（起訴案號：臺灣桃園地方檢察署109年度偵字第18543號），
提起上訴，本院判決如下：
    主  文
上訴駁回。
    事  實
一、甲○○意圖營利，基於供給賭博場所及聚眾賭博之犯意，自民
    國108年11月間某日起至109年6月3日13時30分許為警查獲之
    時止，提供其位在桃園市○○區○○路0段000巷0弄00號7樓之居
    處作為賭博場所，而聚集不特定人至上址以俗稱「妞妞」之
    撲克牌遊戲及4人麻將、推筒子之方式賭博財物，甲○○並向4
    人麻將之賭客收取每桌新臺幣（下同）400元，而向其餘賭
    客收取每人每小時50至100元，即以此作為其提供前揭賭博
    場所之酬勞並藉此牟利。
二、甲○○明知可發射子彈具有殺傷力之改造手槍與子彈，係槍砲
    彈藥刀械管制條例所列管之違禁物，非經中央主管機關許可
    ，不得持有、寄藏，竟基於寄藏可發射子彈具有殺傷力之改
    造手槍及子彈之犯意，於109年4、5月間某日，在上址居處
    內，受真實姓名、年籍不詳之成年男子之託，代為保管如附
    表二編號1所示可發射金屬子彈具有殺傷力之改造手槍1支、
    編號2所示具殺傷力之非制式子彈3顆，甲○○遂將上開槍彈放
    置在其上址居處內而非法寄藏之。嗣經警接獲情資，於109
    年6月3日13時30分許，持搜索票在上址執行搜索，當場扣得
    如附表一所示之帳冊及附表二所示具殺傷力之改造手槍1支
    、改造子彈3顆，而查悉上情。
三、案經桃園市政府警察局八德分局報告臺灣桃園地方檢察署檢
    察官偵查起訴。
    理  由
壹、程序方面：
一、審理範圍：　　
  ㈠按110年6月16日修正公布、同月18日施行之刑事訴訟法第348
    條規定：「上訴得對於判決之一部為之。對於判決之一部上
    訴者，其有關係之部分，視為亦已上訴。但有關係之部分為
    無罪、免訴或不受理者，不在此限。上訴得明示僅就判決之
    刑、沒收或保安處分一部為之。」次按同日修正公布、施行
    之刑事訴訟法施行法第7條之13規定：「中華民國110年5月3
    1日修正通過之刑事訴訟法施行前，已繫屬於各級法院之案
    件，於施行後仍適用修正前刑事訴訟法第348條規定；已終
    結或已繫屬於各級法院而未終結之案件，於施行後提起再審
    或非常上訴者，亦同。」，其中所稱「已繫屬於各級法院」
    ，與「已繫屬於法院」之意義，未盡相同。前者有區分係屬
    於各個不同審級法院之意思，而後者則單純僅指繫屬於法院
    而言。而各審級法院繫屬案件及審理程序均具有高度可分性
    及獨立性，在原審級判決終結前，刑事訴訟法既已修正施行
    ，當事人自應依據新修正關於上訴範圍之規定提起上訴，此
    種釐定方式既不影響當事人之期待利益與訴訟防禦權，亦無
    違程序一貫性原則。故於原審級案件終結後提起上訴時，自
    應以其提起各個不同審級上訴時，刑事訴訟法第348條是否
    已經修正施行，作為究應適用新法或舊法決定其上訴範圍之
    時點依據(最高法院110年度台上字第4894號判決意旨參照)
    。查本案係於上開規定修正施行後之110年11月3日始繫屬於
    本院，有臺灣桃園地方法院110年10月27日桃院增刑公110訴
    223字第1100022199號函其上之本院收文戳章附卷可考（見
    本院卷一第3頁），是本案上訴之效力及其範圍，應依現行
    刑事訴訟法第348條規定判斷。
  ㈡本案檢察官起訴上訴人即被告甲○○（下稱被告）尚持有、寄
    藏附表三所示之非制式子彈1顆，經原審審理後，認該子彈
    不具殺傷力而不另為無罪之諭知。本案僅被告提起上訴，檢
    察官並未提起上訴，依現行刑事訴訟法第348條規定，原判
    決不另為無罪諭知部分，自非被告上訴範圍，合先敘明。
二、證據能力：
    按被告以外之人於審判外之陳述，雖不符刑事訴訟法第159
    條之1至第159條之4之規定，而經當事人於審判程序同意作
    為證據，法院審酌該言詞陳述或書面陳述作成時之情況，認
    為適當者，亦得為證據。又當事人、代理人或辯護人於法院
    調查證據時，知有第159條第1項不得為證據之情形，而未於
    言詞辯論終結前聲明異議者，視為有前項之同意，同法第15
    9條之5亦有明定。查本件檢察官、被告及辯護人就本判決下
    列所引被告以外之人於審判外陳述之證據能力均未予爭執，
    迄至言詞辯論終結，亦未對該等證據之證據能力聲明異議，
    本院審酌該些供述證據作成時，核無違法取證或其他瑕疵，
    認為以之作為本案之證據屬適當，自有證據能力。其餘資以
    認定被告犯罪事實之非供述證據，均查無違反法定程序取得
    之情形，依刑事訴訟法第158條之4反面規定，亦具證據能力
    。
貳、實體方面：
一、認定事實之證據及理由：
    上開事實，業據被告於警詢、偵查、原審及本院審理時均坦
    承不諱（見偵卷第15至19、163至165頁；原審卷第57至61、
    178至179頁；本院卷第128頁），核與證人即被告女友曾子
    瑄於警詢、偵查中之證述（見偵卷第43至46、167至168頁）
    及證人即警員張耀文於原審審理時之證述內容（見原審卷第
    102至105頁）大致相符，復有原審法院搜索票、桃園市政府
    警察局八德分局偵查報告、搜索扣押筆錄、扣押物品目錄表
    、桃園市政府警察局槍枝初步檢視報告表、帳冊影本、現場
    照片、槍枝照片等在卷可稽（見偵卷第59至130頁；原審卷
    第71至74頁），並有扣案如附表一、二所示之物可資佐證。
    又扣案之附表二編號1經內政部警政署刑事警察局鑑定結果
    如附表二編號1「鑑定結果」欄所示，為具殺傷力之改造手
    槍；又扣案之子彈3顆，全數經試射後，試射結果如附表二
    編號2「鑑定結果」欄所示，均得擊發，認具殺傷力，有內
    政部警政署刑事警察局109年8月27日刑鑑字第1090061408號
    鑑定書存卷可憑（見偵卷第185至186頁）。足認被告前揭任
    意性自白與事實相符，堪以採信。是本案事證明確，被告上
    開犯行堪以認定，均應予依法論科。
二、論罪科刑：
  ㈠按行為後法律有變更者，適用行為時之法律，但行為後之法
    律有利於行為人者，適用最有利於行為人之法律，刑法第2
    條第1 項定有明文。查被告行為後，槍砲彈藥刀械管制條例
    第7條、第8條之規定業於109年6月10日修正公布，並自同月
    14日生效施行，其中，修正前槍砲彈藥刀械管制條例第7條
    第1項、第4項規定：「未經許可，製造、販賣或運輸火砲、
    肩射武器、機關槍、衝鋒槍、卡柄槍、自動步槍、普通步槍
    、馬槍、手槍或各類砲彈、炸彈、爆裂物者，處無期徒刑或
    7年以上有期徒刑，併科3千萬元以下罰金。未經許可，持有
    、寄藏或意圖販賣而陳列第一項所列槍砲、彈藥者，處5 年
    以上有期徒刑，併科1千萬元以下罰金。」修正後則規定：
    「未經許可，製造、販賣或運輸制式或非制式火砲、肩射武
    器、機關槍、衝鋒槍、卡柄槍、自動步槍、普通步槍、馬槍
    、手槍或各類砲彈、炸彈、爆裂物者，處無期徒刑或7 年以
    上有期徒刑，併科3千萬元以下罰金。未經許可，持有、寄
    藏或意圖販賣而陳列第一項所列槍砲、彈藥者，處5 年以上
    有期徒刑，併科1千萬元以下罰金。」且修正前槍砲彈藥刀
    械管制條例第8條第1項、第4項規定：「未經許可，製造、
    販賣或運輸鋼筆槍、瓦斯槍、麻醉槍、獵槍、空氣槍或第4
    條第1項第1款所定其他可發射金屬或子彈具有殺傷力之各式
    槍砲者，處無期徒刑或5年以上有期徒刑，併科1千萬元以下
    罰金。未經許可，持有、寄藏或意圖販賣而陳列第一項所列
    槍枝者，處3年以上10年以下有期徒刑，併科7百萬元以下罰
    金。」修正後則規定：「未經許可，製造、販賣或運輸制式
    或非制式鋼筆槍、瓦斯槍、麻醉槍、獵槍、空氣槍或第4條
    第1項第1款所定其他可發射金屬或子彈具有殺傷力之各式槍
    砲者，處無期徒刑或5年以上有期徒刑，併科1千萬元以下罰
    金。未經許可，持有、寄藏或意圖販賣而陳列第1項所列槍
    砲者，處3年以上10年以下有期徒刑，併科7百萬元以下罰金
    。」經比較新舊法結果，修正後槍砲彈藥刀械管制條例第7
    條第1項、第4項規定，並未更動持有槍砲、彈藥罪之構成要
    件及得科處之法定刑種類、刑度，然將第7條第1項所列槍砲
    、彈藥之範圍擴大為包含「制式或非制式之槍砲、彈藥」。
    故被告寄藏改造手槍1支之犯行，於修正前本應依據同條例
    第8條第4項之規定論處，但經此次修法之後，即須改依修正
    後之同條例第7條第4項規定論處，刑度顯然提高，是修正後
    之規定對被告未較為有利，依刑法第2條第1項前段規定，本
    案被告持有扣案本案手槍部分犯行，應仍適用行為時即修正
    前槍砲彈藥刀械管制條例第8條第4項規定處罰。
  ㈡論罪部分：
  ⒈事實欄一之犯罪事實部分：
  ⑴按刑法第268條規定意圖營利，供給賭博場所或聚眾賭博罪，
    其中所謂「供給賭博場所」，乃謂以一定之房屋或其他場所
    ，供給他人作為賭博之場所，且此項場所，不以公共或公眾
    得出入之場所為限，亦不以提供場所者自己參加賭博為必要
    ；又所謂「聚眾賭博」，係指招集不特定之多數人共同賭博
    之意，並不以參與賭博之不特定多數人，必須同時聚集於一
    處共同從事賭博之行為為必要，只要其性質上係意圖營利集
    合多數人而為賭博，即應成立聚眾賭博罪。
  ⑵核被告所為，係犯刑法第268條前段之意圖營利供給賭博場所
    罪及後段之意圖營利聚眾賭博罪。
  ⑶被告係自108年11月間某日起至109年6月3日13時30分許為警
    查獲止，提供其上開居所而反覆為圖利供給賭博場所及圖利
    聚眾賭博之行為，本質上預定有數個同種類行為反覆實施性
    質，應論以集合犯之實質上一罪。
  ⑷又被告係以一行為犯圖利供給賭博場所、圖利聚眾賭博罪，
    為想像競合犯，應依刑法第55條前段規定，從情節較重之圖
    利聚眾賭博罪處斷。
  ⒉事實欄二之犯罪事實部分：
  ⑴按槍砲彈藥刀械管制條例第8條第4項及第12條第4項係將「持
    有」與「寄藏」為分別之處罰規定，則單純之「持有」，固
    不包括「寄藏」，但「寄藏」之受人委託代為保管，其保管
    之本身所為之「持有」，既係「寄藏」之當然結果，法律上
    自宜僅就「寄藏」行為為包括之評價，不應另就「持有」予
    以論罪（最高法院74年台上字第3400號判例意旨參照）。又
    未經許可持有槍枝，其持有之繼續，為行為之繼續，亦即一
    經持有槍枝，罪已成立，但其完結須繼續至持有行為終了時
    為止（最高法院102年度台上字第3680號、103 年度台上字
    第864號判決意旨參照）。再按非法寄藏槍砲彈藥刀械等違
    禁物，所侵害者為社會法益，如寄藏之客體種類相同，例如
    同為手槍、同為子彈或同為主要組成零件者，縱令寄藏之客
    體有數個，仍為單純一罪，不發生想像競合犯之問題，若為
    不相同種類之客體（如同時持有手槍及子彈），則為一行為
    觸犯數罪名之想像競合犯（最高法院82年度台上字第5303號
    、97年度台上字第231號判決意旨參照）。
  ⑵核被告所為，係犯修正前槍砲彈藥刀械管制條例第8條第4項
    之非法寄藏可發射子彈具殺傷力之槍枝罪、槍砲彈藥刀械管
    制條例第12條第4項之非法寄藏子彈罪。被告未經許可，無
    故寄藏槍彈，其寄藏之繼續，為行為之繼續，亦即一經寄藏
    槍彈，罪已成立，但其完結須繼續至寄藏行為終了時為止，
    故其寄藏槍彈之行為，應僅各論以實質上一罪。從而，被告
    以一寄藏本案槍、彈行為，同時觸犯前開2罪名，為想像競
    合犯，應從一重之非法寄藏可發射子彈具殺傷力之槍枝罪論
    處。
  ⒊被告就事實欄一、二所為，犯意各別、行為互異，應予分論
    併罰。
  ㈢科刑部分：
  ⒈按槍砲彈藥刀械管制條例第18條第4項前段規定：犯本條例之
    罪，於偵查或審判中自白，並供述全部槍砲、彈藥、刀械之
    來源及去向，因而查獲或因而防止重大危害治安事件之發生
    者，減輕或免除其刑。其立法意旨重在鼓勵具體供出提供或
    所移交槍砲、彈藥、刀械者，俾追查該等管制物品之來源及
    去向，杜絕管制槍砲、彈藥、刀械之蔓延與氾濫，達到維護
    社會秩序、保障人民生命財產安全之目的。倘未因其自白進
    而查獲槍砲、彈藥、刀械之前手、後手或防止重大危害治安
    事件之發生者，自不得執此邀本條規定之寬減。經查，被告
    於警詢、偵查中固供陳如附表二所示之槍彈係「陳威龍」所
    寄放等語（見偵卷第17至18、163至164頁），然因所提供之
    對話紀錄並不明確，復未提供其他可供檢警追查之線索，故
    臺灣桃園地方檢察署檢察官對陳威龍（已改名為「陳秉毅」
    ）為不起訴處分乙情，有桃園市政府警察局八德分局110年3
    月31日德警分刑字第1100010922號函暨移送書、臺灣桃園地
    方檢察署110年4月6日桃檢俊建109偵18543字第1109034012
    號函各1份等在卷可參（見原審卷第75至80、87頁）；此外
    ，扣案如附表二編號1所示槍枝及藏放之手提包內，均未檢
    出足資比對之DNA-STR型別一節，亦有內政部警政署刑事警
    察局109年7月16日刑生字第0000000000000號鑑定書附卷足
    憑（見偵卷第191頁）。準此，揆諸上開說明，被告自不符
    合槍砲彈藥刀械管制條例第18條第4項之規定。被告於本院
    審理時雖請求傳喚曾子瑄證明附表二所示槍彈皆是由「陳威
    龍」寄放（見本院卷第35頁）；然被告業已自承：扣案槍彈
    乃經其放置後，遭曾子瑄事後發覺，向其詢問槍彈來源，其
    始告知槍彈來自「陳威龍」一語在案（見本院卷第87頁），
    足徵曾子瑄對於被告取得扣案槍彈之過程，並未親自見聞，
    所知事項乃經被告口述，且迄今未能提出相關證據證明陳威
    龍與扣案槍彈之關係，自難認有為此證據調查之必要，併予
    說明。
  ⒉另按刑法第59條之酌量減輕其刑，必須犯罪另有特殊之原因
    與環境等，在客觀上足以引起一般同情，認為即予宣告法定
    最低度刑期猶嫌過重者，始有其適用（最高法院44年台上字
    第413號、51年台上字第899號判決意旨參照）。被告雖坦承
    本案非法寄藏槍、彈之犯行，然本罪乃係基於所持有、寄藏
    物品之危險考量而為之特別立法，尚無從以其犯後坦承其事
    ，且未用於其他不法用途，無實質侵害他人之法益，即認其
    犯罪情節足堪同情，以避免過度斲傷規範威信，架空法定刑
    度而違反立法本旨；再者，審酌槍枝之危險性甚高，為政府
    嚴禁之違禁物，對社會治安之危害非輕，槍砲彈藥刀械管制
    條例所定重刑，係為達防止暴力犯罪，以保障人民生命、身
    體、自由及財產等之安全目的，被告未經許可寄藏如附表二
    所示之槍枝及子彈，乃國家嚴予查緝之犯罪行為，所為對於
    不特定大眾之生命、身體安全及社會秩序亦構成莫大之潛在
    威脅；至被告所述其為單親爸爸、目前有正當工作、需扶養
    未成年幼女、爺爺領有殘障手冊、弟弟為中度智能障礙，為
    家中經濟支柱等語（見本院卷第32至41頁），原屬刑法第57
    條所定科刑輕重標準應斟酌之範圍，單憑該等情狀，難認其
    犯罪有何特殊之原因與環境而顯可憫恕，在客觀上足以引起
    一般同情，認依修正前槍砲彈藥刀械管制條例第8條第4項規
    定科以最低度刑，仍有猶嫌過重及過於嚴苛之情形存在，自
    無從依刑法第59條規定酌減其刑；被告請求酌減其刑，亦無
    足取。　
三、駁回上訴之理由： 
  ㈠原審審理結果，認被告所犯圖利聚眾賭博罪、非法寄藏可發
    射子彈具殺傷力之槍枝罪等事證明確，而適用槍砲彈藥刀械
    管制條例第8條第4項（修正前）、第12條第4項，刑法第2條
    第1項前段、第11條前段、第268條、第55條、第41條第1項
    前段、第42條第3項、第38條第1項、第2項、第38條之1第1
    項前段、第3項等規定，並審酌被告不思循正途獲取財物，
    而提供上開居處聚眾賭博以圖獲不法利益，有礙社會經濟秩
    序且危害社會善良風氣，並助長賭風及社會僥倖心理，使人
    易趨於遊惰，養成不良習慣，又其亦明知具殺傷力之改造手
    槍及子彈，係法令列管之違禁物，依法不得持有，竟漠視法
    令而寄藏之，對社會秩序、治安及他人生命、身體等安全均
    潛藏高度危害，所為均實屬不該，惟考量被告犯後坦承犯行
    ，態度尚可，復考量被告於警詢時自陳之智識程度、就業情
    況、家庭經濟狀況，兼衡被告犯罪之動機、目的及手段暨經
    營賭場之規模期間、所獲利益及寄藏改造手槍、子彈之期間
    、數量等一切情狀，分別量處有期徒刑2月、3年2月併科罰
    金新臺幣（下同）1萬元，並就易科罰金、併科罰金刑部分
    諭知折算標準均為1000元折算1日。且說明：⒈扣案如附表一
    所示之帳冊1本係被告所有，且係供其為事實欄一所示犯行
    所用，爰依刑法第38條第2 項規定，宣告沒收；⒉經估算，
    被告為事實欄一所示之犯罪所得為7萬元，且未扣案，爰依
    法宣告沒收，於全部或一部不能沒收或不宜執行沒收時，追
    徵其價額；⒊扣案如附表二編號1所示之改造手槍1支（槍枝
    管制編號：0000000000號，含彈匣1 個），具殺傷力，為違
    禁物，不問屬於犯罪行為人與否，應依刑法第38條第1 項之
    規定宣告沒收；⒋扣案如附表二編號2所示之非制式子彈3顆
    ，雖經鑑定均具有殺傷力，惟業經試射而喪失違禁物之性質
    ，且附表四編號4至6所示之物雖為被告所有，然卷內並無事
    證可資證明該等扣案物與被告上開犯行相關，爰均不予宣告
    沒收等旨。經核原判決認事用法，洵無違誤，量刑亦屬妥適
    ，沒收亦無不當。
　㈡被告雖上訴主張：本案槍砲部分之法定本刑為3年以上之罪，
    本案情節不免有情輕法重之感，原審對此未加以斟酌，有所
    違誤；另被告犯後始終坦承犯行，請求從輕量刑並給予緩刑
    之機會云云。然：被告寄藏槍枝、子彈之犯罪情節，難認有
    何特殊之原因與環境，在客觀上足以引起一般同情，本案並
    無刑法第59條之適用，均業如前語。另按刑之量定，本為法
    院得依職權自由裁量之事項，苟已審酌刑法第57條規定之事
    項，且於法定刑度之內予以量定，客觀上並無明顯濫權之情
    形者，即不容當事人憑其主觀意見，指摘其違法或失當。查
    本案原審量刑時，已以行為人責任為基礎，就刑法第57條所
    定各款科刑輕重應審酌之事項，業於理由欄內具體說明，如
    前所述，顯已斟酌刑法第57條各款事由併被告上訴意旨所陳
    之旨，並基於刑罰目的性之考量、刑事政策之取向以及行為
    人刑罰感應力之衡量等因素而為刑之量定，並未逾越法定刑
    度，亦無違背公平正義之精神，客觀上不生量刑失衡之裁量
    權濫用；從而，被告主張原審量刑過重，請求再予減輕，顯
    屬無據。再者，被告所犯非法寄藏可發射子彈具有殺傷力之
    槍枝罪部分既經量處上開刑度，本案自礙難為緩刑之宣告。
    準此，被告上訴為無理由，應予駁回。　
據上論斷，應依刑事訴訟法第368條，判決如主文。
本案經檢察官陳建宇、詹佳佩提起公訴，檢察官孟玉梅到庭執行
職務。
中　　華　　民　　國　　111 　年　　1 　　月　　25　　日
                  刑事第十五庭  審判長法　官  陳芃宇
                                      法　官  陳勇松
                                      法　官  陳俞伶
以上正本證明與原本無異。
圖利聚眾賭博罪不得上訴。
其餘如不服本判決，應於收受送達後20日內向本院提出上訴書狀
，其未敘述上訴之理由者並得於提起上訴後20日內向本院補提理
由書（均須按他造當事人之人數附繕本）「切勿逕送上級法院」
。
                                      書記官  朱家麒
中　　華　　民　　國　　111 　年　　1 　　月　　26　　日
附錄：本案論罪科刑法條全文
中華民國刑法第268條
意圖營利，供給賭博場所或聚眾賭博者，處3年以下有期徒刑，
得併科9萬元以下罰金。
　
修正前槍砲彈藥刀械管制條例第8條
未經許可，製造、販賣或運輸鋼筆槍、瓦斯槍、麻醉槍、獵槍、
空氣槍或第4條第1項第1款所定其他可發射金屬或子彈具有殺傷
力之各式槍砲者，處無期徒刑或5年以上有期徒刑，併科新臺幣1
千萬元以下罰金。
未經許可，轉讓、出租或出借前項所列槍枝者，處5年以上有期
徒刑，併科新臺幣1千萬元以下罰金。
意圖供自己或他人犯罪之用，而犯前二項之罪者，處無期徒刑或
7年以上有期徒刑，併科新臺幣1千萬元以下罰金。
未經許可，持有、寄藏或意圖販賣而陳列第1項所列槍枝者，處3
 年以上10年以下有期徒刑，併科新臺幣7百萬元以下罰金。
第1項至第3項之未遂犯罰之。
犯第1項、第2項或第4項有關空氣槍之罪，其情節輕微者，得減
輕其刑。

附表一：
編號 物品名稱 數量 備註 1 帳冊 1本 ⒈桃園市政府警察局八德分局搜索扣押筆錄（見偵卷第61至63頁） ⒉翻拍照片（見偵卷第89至119頁） 

附表二：
編號  扣案物品及數量     鑑定方法    鑑定結果      鑑定書  1 改造手槍1 枝（含彈匣1 個，槍枝管制編號0000000000號） 檢視法、性能檢驗 法、試射法 由仿手槍外型製造之槍枝，組裝已貫通之金屬槍管而成，擊發功能正常，可供擊發適用子彈使用，認具殺傷力。 ⒈內政部警政署刑事警察局109 年8 月27日刑鑑字第1090061408號鑑定書（見偵卷第185 至188 頁） ⒉內政部警政署刑事警察局110 年5 月19日刑鑑字第1100034180號函 2 改造子彈3顆  可擊發，認具殺傷力。  

附表三：
編號 物品名稱 數量 備註 1 子彈 1顆 雖可擊發，惟發射動能不足，認不具殺傷力。（見原審卷第159頁） 

附表四：
編號 物品名稱 數量 備註 1 咖啡包 2包 桃園市政府警察局八德分局搜索扣押筆錄（見偵卷第61至63頁） 2 彩虹煙 19根  3 白色手套 1雙  4 本票 2張  5 筆記本 1本  6 蘋果廠牌行動電話（IMEI：000000000000000號） 1 支（含門號0000000000號之SIM卡1張